it: Arte e svago > Hobby e arti creative > Strumenti musicali > Legni > Clarinetti: Clarinetti A; Clarinetti alto; Clarinetti bassi; Clarinetti in Sib; Clarinetti contralto; Clarinetti contrabbasso; Clarinetti in Mib
fr: Arts et loisirs > Loisirs et arts créatifs > Instruments de musique > Instruments à vent > Clarinettes: Clarinettes piccolo; Clarinettes alto; Clarinettes basses; Clarinettes en sib; Clarinettes contre-alto; Clarinettes contrebasse; Clarinettes en mib
lt-LT: Menai ir pramogos > Hobiai ir menai > Muzikos instrumentai > Mediniai pučiamieji instrumentai > Klarnetai: A klarnetai; Alto klarnetai; Boso klarnetai; Bb klarnetai; Kontralto klarnetai; Kontraboso klarnetai; Eb klarnetai
ko: 아트/엔터테인먼트 > 취미/예술 > 악기 > 목관악기 > 클라리넷: A 클라리넷; 알토 클라리넷; 베이스 클라리넷; Bb 클라리넷; 콘트라알토 클라리넷; 콘트라베이스 클라리넷; Eb 클라리넷
zh-TW: 藝術/娛樂 > 嗜好和創作藝術 > 樂器 > 木管樂器 > 單簧管: A 調單簧管; 中音單簧管; 低音單簧管; Bb 調單簧管; 倍中音單簧管; 倍低音單簧管; Eb 調單簧管
sk-SK: Umenie a zábava > Záľuby a tvorivé dielne > Hudobné nástroje > Drevené dychové nástroje > Klarinety: A klarinety; Altové klarinety; Basklarinety; Bb klarinety; Kontraaltové klarinety; Kontrabasové klarinety; Eb klarinety
ja: 芸術・エンターテイメント > 趣味・コレクション > 楽器 > 木管楽器 > クラリネット: Aクラリネット; アルトクラリネット; バスクラリネット; Bbクラリネット; コントラアルトクラリネット; コントラバスクラリネット; Ebクラリネット
fi: Taide ja viihde > Harrastukset ja taiteet > Soittimet > Puupuhaltimet > Klarinetit: A-klarinetit; Alttoklarinetit; Bassoklarinetit; Bb-klarinetit; Kontra-alttoklarinetit; Kontrabassoklarinetit; Eb-klarinetit
nb: Kunst og underholdning > Hobby og kreativitet > Musikkinstrumenter > Treblåseinstrumenter > Klarinetter: A-klarinetter; Altklarinetter; Bassklarinetter; Bb-klarinetter; Kontra-altklarinetter; Kontrabassklarinetter; Eb-klarinetter
cs: Umění a zábava > Hobby, hudba a výtvarné umění > Hudební nástroje > Dřevěné dechové nástroje > Klarinety: A klarinety; Altklarinety; Basklarinety; Bb klarinety; Kontraaltové klarinety; Kontrabasové klarinety; Eb klarinety
da: Kunst og underholdning > Hobby og håndarbejde > Musikinstrumenter > Blæserinstrumenter > Klarinetter: A-klarinetter; Altklarinetter; Basklarinetter; Bb-klarinetter; Kontra-altklarinetter; Kontrabasklarinetter; Eb-klarinetter
nl: Kunst en entertainment > Hobby's en creatieve vaardigheden > Muziekinstrumenten > Houten blaasinstrumenten > Klarinetten: A-klarinetten; Altklarinetten; Basklarinetten; Bb-klarinetten; Contra-altklarinetten; Contrabasklarinetten; Eb-klarinetten
bg-BG: Изкуства и развлечения > Хобита и творчески изкуства > Музикални инструменти > Дървени духови инструменти > Кларинети: Кларинети „Ла“; Алт кларинети; Бас кларинети; Кларинети „Си бемол“; Контраалт кларинети; Контрабас кларинети; Кларинети „Ми бемол“
pt-BR: Artes e entretenimento > Hobbies e artes > Instrumentos musicais > Instrumentos de sopro de madeira > Clarinetes: Clarinetes A; Clarinetes altos; Clarinetes baixos; Clarinetes Bb; Clarinetes contra-alto; Clarinetes contra-baixo; Clarinetes Eb
sl-SI: Kultura in zabava > Hobiji in ustvarjalne umetnosti > Glasbila > Lesna pihala > Klarineti: A klarineti; Altovski klarineti; Basovski klarineti; Bb klarineti; Kontraaltovski klarineti; Kontrabasovski klarineti; Eb klarineti
ro-RO: Artă și divertisment > Hobby-uri și artă > Instrumente muzicale > Instrumente de suflat > Clarinete: Clarinete A; Clarinete alto; Clarinete bas; Clarinete Bb; Clarinete contralto; Clarinete contrabas; Clarinete Eb
en: Arts & Entertainment > Hobbies & Creative Arts > Musical Instruments > Woodwinds > Clarinets: A Clarinets; Alto Clarinets; Bass Clarinets; Bb Clarinets; Contra-Alto Clarinets; Contra-Bass Clarinets; Eb Clarinets
ru: Искусство и развлечения > Хобби и творчество > Музыкальные инструменты > Деревянные духовые инструменты > Кларнеты: Кларнеты A (ля); Альт-кларнеты; Бас-кларнеты; Кларнеты Bb (си-бемоль); Контральтовые кларнеты; Контрабасовые кларнеты; Кларнеты Eb (ми-бемоль)
th: ศิลปะและความบันเทิง > งานอดิเรกและศิลปะสร้างสรรค์ > เครื่องดนตรี > เครื่องเป่าลมไม้ > คลาริเน็ต: เอคลาริเน็ต; อัลโตคลาริเน็ต; เบสคลาริเน็ต; บีแฟลตคลาริเน็ต; คอนทราอัลโตคลาริเน็ต; คอนทราเบสคลาริเน็ต; อีแฟลตคลาริเน็ต
pt-PT: Artes e lazer > Passatempos e artes criativas > Instrumentos musicais > Madeiras > Clarinetes: Clarinetes em Lá; Clarinetes alto; Clarinetes baixo; Clarinetes em Sib; Clarinetes contralto; Clarinetes contrabaixo; Clarinetes em Mib
hr-HR: Umjetnost i zabava > Hobiji i kreativne umjetnosti > Glazbala > Drvena puhaća glazbala > Klarineti: A klarineti; Alt-klarineti; Bas-klarineti; Bb klarineti; Kontraalt klarineti; Kontrabas klarineti; Eb klarineti
de: Kunst & Unterhaltung > Hobby & Kunst > Musikinstrumente > Holzblasinstrumente > Klarinetten: A-Klarinetten; Altklarinetten; Bassklarinetten; Bb-Klarinetten; Kontraaltklarinetten; Kontrabassklarinetten; Eb-Klarinetten
vi: Nghệ thuật và giải trí > Sở thích và nghệ thuật sáng tạo > Nhạc cụ > Nhạc cụ bằng gỗ > Kèn clarinet: Kèn clarinet chữ A; Kèn clarinet Alto; Kèn clarinet bass; Kèn clarinet Bb; Kèn clarinet Contra-Alto; Kèn clarinet Contra-Bass; Kèn clarinet Eb
el: Τέχνες & Ψυχαγωγία > Χόμπι & Δημιουργικές Τέχνες > Μουσικά όργανα > Ξύλινα πνευστά > Κλαρινέτα: Κλαρινέτα A; Κλαρινέτα Alto; Μπάσο κλαρινέτα; Κλαρινέτα Bb; Κλαρινέτα Contra-Alto; Κοντραμπάσο κλαρινέτα; Κλαρινέτα Eb
tr: Sanat ve Eğlence > Hobiler ve Sanatsal Çalışmalar > Müzik Aletleri > Nefesli Çalgılar > Klarnetler: A Klarnet; Alto Klarnet; Bas Klarnet; Bb Klarnet; Kontra-Alto Klarnet; Kontrbas Klarnet; Eb Klarnet
hu: Művészet és szórakoztatás > Hobbik és kreatív művészet > Hangszerek > Fafúvósok > Klarinétok: A klarinétok; Altklarinétok; Basszusklarinétok; Bb klarinétok; Kontra-alt klarinétok; Kontrabasszus klarinétok; Eb klarinétok
zh-CN: 艺术与娱乐 > 爱好/艺术创作 > 乐器 > 木管乐器 > 单簧管: A 调单簧管; 中音单簧管; 低音单簧管; 降 B 调单簧管; 倍中音单簧管; 倍低音单簧管; 降 E 调单簧管
es: Arte y ocio > Hobbies y artes creativas > Instrumentos musicales > Instrumentos de viento madera > Clarinetes: Clarinetes en La; Clarinetes alto; Clarinetes bajo; Clarinete en Sib; Clarinetes contralto; Clarinetes contrabajo; Clarinetes en Mib
sv: Konst och underhållning > Hobby och skapande > Musikinstrument > Träblåsinstrument > Klarinetter: A-klarinetter; Altklarinetter; Basklarinetter; Bb-klarinetter; Kontraaltklarinetter; Kontrabasklarinetter; Eb-klarinetter
pl: Sztuka i rozrywka > Hobby i sztuki piękne > Instrumenty muzyczne > Instrumenty dęte drewniane > Klarnety: Klarnety A; Klarnety altowe; Klarnety basowe; Klarnety Bb; Klarnety kontraltowe; Klarnety kontrabasowe; Klarnety Eb